臺灣板橋地方法院刑事判決　　　　　　 94年度簡上字第350號
上　訴　人　台灣板橋地方法院檢察署檢察官
被　　　告　乙○○
選任辯護人　周宜隆　律師
上列上訴人因被告妨害自由等案件，不服中華民國94年5 月13日
本院93年度簡字第5427號第一審簡易判決（聲請簡易判決處刑案
號：93年度偵字第597 號）提起上訴，本院管轄第二審之合議庭
判決如下
    主  文
上訴駁回。
乙○○緩刑貳年。
    事實及理由
一、本案經本院審理結果，認第一審以被告乙○○係犯刑法第30
    4條第1項之強制罪及刑法第277條第1項之普通傷害罪，並認
    二罪係構成一行為觸犯數罪名之想像競合犯，而從一重之普
    通傷害罪處斷，並量處拘役20日，如易科罰金以銀圓300 元
    折算壹日，經核原審認事用法及量刑均無不當，應予維持，
    並引用第一審判決書所載事實、證據及理由。
二、本件檢察官上訴意旨略以：告訴人甲○○、鴻基公司負責人
    林振洋及被告相約於民國91年11月27日14時許，在鴻基公司
    會議室商談工程款事宜時，告訴人甲○○因鴻基公司所提工
    程款給付方式不合理，不願繼續協商正欲離開會議室之際，
    經被告以手強扭告訴人甲○○衣領阻止告訴人離開，剝奪告
    訴人之行動自由，復因告訴人極力掙脫，被告氣憤下徒手掌
    摑告訴人臉頰，致告訴人左耳外傷耳膜破裂，且被告又出言
    阻止告訴人離門，而行無義務之事，故被告應係分別涉犯上
    開罪名，並非想像競合犯。且被告事後並無悔意，有從重處
    斷之必要，因此不服原判決提起上訴云云。然查，被告於本
    院準備程序中，對於原審即本院93年度簡字第5427號判決所
    認定之犯罪事實，亦即被告與告訴人甲○○因商談工程款事
    宜而生齟齬，告訴人認給付方式不合理而欲離去之際，被告
    遂基於以強暴使人行無義務之事之犯意，以左手扭住甲○○
    衣領，使甲○○繼續留在現場協商工程款給付，復基於普通
    傷害故意，於伸手扭住甲○○衣領之時，再以右手順勢掌摑
    甲○○臉頰，致甲○○受有左耳外傷耳膜破裂之傷害等情，
    已自白不諱在卷屬實（見本院94年8 月10日準備程序筆錄）
    。而被告係以左手扭住甲○○之衣領後，即以右手順勢掌摑
    甲○○之臉頰乙節，業經原審認定在卷屬實，則被告伸手扭
    住甲○○衣領與掌摑之動作既係連貫完成，且難以切割二者
    發生之時間，在刑法評價上，應視為二個舉動之整體接續施
    行，合為包括的論以一個行為。是被告乃以一行為同時觸犯
    刑法第304 條第1 項及第277 條第1 項之罪，屬想像競合犯
    ，應從一重以普通傷害罪處斷，上訴意旨認應予分論併罰，
    而指摘原判決違誤，顯有誤會。再者，原審已斟酌被告之素
    行良好、其犯罪動機、目地、手段、犯罪時所受刺激、告訴
    人傷勢暨被告犯後態度等一切情狀，量處拘役20日，如易科
    罰金以銀圓300 元折算一日，量刑亦為適當。上訴人認量刑
    過輕，而執為不服原判決之論據，顯非有理由，應予駁回。
三、末查，被告並無前科，亦未曾受有期徒刑以上之宣告乙節，
    有台灣高等法院被告前案紀錄表一件附卷可查。被告因告訴
    人甲○○積欠工程款未付，而與告訴人發生衝突，然事後已
    與告訴人達成和解，相互寬宥，亦有和解書暨收據各一紙在
    卷可查。是被告經此刑之宣告後，應知警惕而無再犯之虞，
    本院因認暫不執行其刑為當，予以宣告緩刑2 年，用啟自新
    。
據上論結，應依刑事訴訟法第455 條之1 第3 項、第368 條、第
373 條，刑法第74條第1 款，判決如主文。
本案經檢察官魏正杰到庭執行職務。
中　　華　　民　　國　　94　　年　　10　　月　　31　　日
                  刑事第十五庭  審判長法　官  林海祥
                                      法　官  朱敏賢
                                      法　官  汪怡君
上列正本證明與原本無異。
不得上訴。
                                      書記官  李郁禎
中　　華　　民　　國　　94　　年　　10　　月　　31　　日
